# 按照出口额的一定比例获得了外贸稳增长奖励资金(政府补助)

提问人：zhs7403 时间：2018-04-02 14:51:41
企业按照出口额的一定比例获得了外贸稳增长奖励资金(政府补助)，请问是否属于没有明确补助对象，应计入营业外收入核算?还是认为外贸稳增长奖励资金对应的是企业稳增长期间需付出的在日常生产经营活动中的成本费用?

回答人：chenyiwei
个人理解，更偏向于你的第一种理解，即没有明确用途的奖励资金，不认为与日常活动相关，应列入营业外收入。